【裁判字號】    90,訴,531
【裁判日期】    901214
【裁判案由】    違反毒品危害防制條例
【裁判全文】
臺灣新竹地方法院刑事判決                            九十年度訴字第五三一號
    公  訴  人  臺灣新竹地方法院檢察署檢察官
    被      告  甲○○
右列被告因違反毒品危害防制條例案件，經檢察官提起公訴（九十年度毒偵字第一三
二九、一四二五號），本院判決如左：
    主  文
甲○○連續施用第一級毒品，累犯，處有期徒刑拾月。
    事  實
一、甲○○曾有多次違反麻醉藥品管理條例案件前科，復因違反毒品危害防制條例案
    件，經本院於民國八十八年五月十四日以八十八年度竹東簡字第五四號刑事簡易
    判決判處有期徒刑六月，於同年十月二十七日確定，並於九十年一月十七日易科
    罰金執行完畢。其於八十七年間因施用毒品案件，經臺灣新竹地方法院檢察署檢
    察官聲請本院以八十七年度毒聲字第一號裁定送勒戒處所觀察、勒戒後，認無繼
    續施用毒品傾向，旋經該署檢察官於八十七年六月十九日以八十七年度偵字第三
    一七三號為不起訴處分確定，而本院八十七年度易字第三五三號案件亦援引相同
    之觀察、勒戒結果，認其無繼續施用毒品傾向，而於八十七年十二月十五日為免
    刑判決在案；又於八十七年間再因施用毒品案件，經依本院八十七年度毒聲字第
    四七二號裁定送觀察、勒戒後，認有繼續施用毒品之傾向，旋經臺灣新竹地方法
    院檢察署檢察官聲請本院以八十八年度毒聲字第四０六號裁定令入戒治處所施以
    強制戒治一年確定，並聲請簡易判決處刑，而經本院以上開八十八年度竹東簡字
    第五四號判決有期徒刑六月。嗣其執行戒治滿三月，經評定戒治成效為合格，認
    無繼續戒治之必要，乃經檢察官再聲請本院以八十八年度毒聲字第一四０八號裁
    定停止強制戒治，停止期間付保護管束，惟甲○○於保護管束期間，因違反保護
    管束應導守事項情節重大，再經本院以八十八年度毒聲字第二三一五號裁定撤銷
    停止戒治，繼送強制戒治期滿。然其猶不知悛悔，基於施用第一級毒品之概括犯
    意，於九十年六月二十七日在新竹縣竹東鎮○○路一二五號，施用第一級毒品海
    洛因一次，嗣經警於同年月二十八日通知其到場採尿送驗而查獲上情；繼之，甲
    ○○於同年七月二十五日在新竹縣竹東鎮○○路一二五號上址，施用第一級毒品
    海洛因一次，嗣經警於同年月二十六日通知其到場採尿送驗而查獲上情（其所涉
    施用第二級毒品部分，已經臺灣高等法院以九十年度上易字第二八六六號刑事判
    決判處有期徒刑十月確定）。
二、案經新竹縣警察局竹東分局報請臺灣新竹地方法院檢察署檢察官偵查起訴。
    理  由
一、右揭犯罪事實，業據被告甲○○於本院審理時坦白承認，而被告於前揭時地為警
    通知到場所採尿液經送昭信科技顧問股份有限公司檢驗結果，均呈嗎啡陽性反應
    ，有該公司濫用藥物陽性檢體檢驗報告二件、列管毒品人口尿液檢體採集送驗紀
    錄表二件附卷可稽。是以，被告上開自白核與事實相符。從而，本件事證明確，
    被告上開犯行堪予認定，應予依法論科。
二、核被告甲○○所為係犯毒品危害防制條例第十條第一項之施用第一級毒品海洛因
    罪。按犯毒品危害防制條例第十條之罪者，檢察官應先將被告送勒戒處所觀察、
    勒戒，其期間不得逾一個月；經觀察、勒戒後，無繼續施用毒品之傾向者，應由
    檢察官為不起訴之處分；依前項規定為不起訴之處分後，五年內再犯第十條之罪
    ，經觀察、勒戒後，認有繼續施用毒品傾向或三犯者，不適用前項規定；同條例
    第二十條第一項、第二項前段、第三項分別定有明文。查被告於八十七年間因施
    用毒品案件，經臺灣新竹地方法院檢察署檢察官聲請本院以八十七年度毒聲字第
    一號裁定送勒戒處所觀察、勒戒後，認無繼續施用毒品傾向，旋經該署檢察官於
    八十七年六月十九日以八十七年度偵字第三一七三號為不起訴處分確定，而本院
    八十七年度易字第三五三號案件亦援引相同之觀察、勒戒結果，認其無繼續施用
    毒品傾向，而於八十七年十二月十五日為免刑判決在案；又於八十七年間再因施
    用毒品案件，經依本院八十七年度毒聲字第四七二號裁定送觀察、勒戒後，認有
    繼續施用毒品之傾向，旋經臺灣新竹地方法院檢察署檢察官聲請本院以八十八年
    度毒聲字第四０六號裁定令入戒治處所施以強制戒治一年確定，並聲請簡易判決
    處刑，而經本院以上開八十八年度竹東簡字第五四號判決有期徒刑六月。嗣其執
    行戒治滿三月，經評定戒治成效為合格，認無繼續戒治之必要，乃經檢察官再聲
    請本院以八十八年度毒聲字第一四０八號裁定停止強制戒治，停止期間付保護管
    束，惟甲○○於保護管束期間，因違反保護管束應導守事項情節重大，再經本院
    以八十八年度毒聲字第二三一五號裁定撤銷停止戒治，繼送強制戒治期滿等情，
    有臺灣新竹地方法院檢察署刑案資料查註紀錄表、臺灣高等法院被告全國前案紀
    錄表、本院八十八年度竹東簡字第五四號刑事簡易判決、本院八十七年度易字第
    三五三號刑事判決書、八十七年度毒聲字第四七二號刑事裁定、八十八年度毒聲
    字第四０六、一四０八、二三一五號刑事裁定各一份等在卷為憑。本件被告係三
    犯毒品危害防制條例第十條第二項之罪，是被告所為應逕予論罪科刑；其持有第
    一級毒品海洛因之行為，為施用行為所吸收，不另論罪。被告多次施用第一級毒
    品之犯行，時間緊接，方法相同，觸犯構成要件相同之罪，顯係基於概括犯意而
    為之，為連續犯，應依刑法第五十六條各論以一罪，並加重其刑。次查，被告曾
    有多次違反麻醉藥品管理條例案件前科，復因違反毒品危害防制條例案件，經本
    院於八十八年五月十四日以八十八年度竹東簡字第五四號刑事簡易判決判處有期
    徒刑六月，於同年十月二十七日確定，並於九十年一月十七日易科罰金執行完畢
    ，亦有前揭臺灣新竹地方法院檢察署刑案資料查註紀錄表、臺灣高等法院被告全
    國前案紀錄表各一份在卷足參，被告於五年內再犯本件有期徒刑以上之罪，應依
    累犯遞加重其刑。爰審酌被告有多次施用毒品前案素行不佳，前已因施用毒品犯
    行，先經本院裁定送勒戒處所觀察勒戒，為不起訴處分後，再犯毒品案件，經本
    院裁定送勒戒處所觀察勒戒、送戒治處所強制戒治，並判處徒刑確定，仍無視法
    令之禁止，再度施用足以導致精神障礙及生命危險之成癮性毒品，足見其缺乏拒
    用毒品之決心及悔改之意，以及被告犯罪之動機、目的、施用期間、施用毒品所
    生危害以自戕健康為主、事後坦承犯行等一切情狀，量處如主文所示之刑，以資
    懲儆。
據上論斷，應依刑事訴訟法第二百九十九條第一項前段，毒品危害防制條例第十條第
一項，刑法第十一條前段、第五十六條、第四十七條，判決如主文。
本案經檢察官吳金棟到庭執行職務。
中      華      民      國      九十      年      十二      月    十四  日
                                臺灣新竹地方法院刑事第二庭
                                    法  官   謝  永  昌
右正本證明與原本無異。
如不服本判決，應於判決送達後十日內向本院提出上訴狀( 應附繕本 )，上訴於
臺灣高等法院。
                                    書記官   陳  凰  榆
中      華      民      國      九十      年      十二      月    十四  日
附錄本案論罪科刑法條：
毒品危害防制條例第十條第一項
施用第一級毒品者，處六月以上五年以下有期徒刑。


司法院資訊處製作；財團法人民間司法改革基金會備份。
